# 其他流动资产的问题

提问人：dxxd_ren 时间：2013-02-20 19:24:13
有什么依据吗

回答人：chenyiwei
现行准则中无明确规定，但一般理解原制度下的待摊费用在新准则下可列报为其他流动资产（也有列报在预付款项中的）。

提问人：dxxd_ren 时间：2013-02-21 10:01:53
回复 dxxd_ren 的帖子
陈老师，按照一般理解的话预提的水电费等是不是也可以列示在其他流动负债项目

回答人：chenyiwei
由于水电费多数是计入营业成本的（尤其是在制造业企业），所以习惯上一般是计入应付帐款，但可列“暂估应付款项”明细。

提问人：后来居上 时间：2016-02-02 09:30:17
问下陈主任，预付的这种要在一年内摊销的这种费用，可以放在其他应收款科目列示吗？

回答人：chenyiwei
不恰当。其他应收款是货币性资产，但这类预付费用是非货币性资产。